ACORDAO-COMPLETO-2466292

ACÓRDÃO DE RELAÇÃO

ACÓRDÃO DE RELAÇÃO 7885/2021 ATA 14/2021 - PRIMEIRA CÂMARA

Acórdão 7885/2021-TCU-Primeira Câmara
Considerando que o ofício de audiência entregue ao Sr. Amaro Sales de Araújo não continha o endereço completo do responsável, o que torna a notificação passível de anulação.
Considerando que este Tribunal ainda não se pronunciou sobre a legitimidade e a conveniência da integração administrativa e das contratações conjuntas entre as entidades do Sistema S e as entidades sindicais patronais.
Considerando que a conduta do responsável não se revestiu de gravidade bastante para macular suas contas ou apená-lo com multa.
Os ministros do Tribunal de Contas da União, reunidos em sessão da 1ª Câmara, na forma do art. 143, I, 'a', do RI/TCU, e de acordo com os pareceres emitidos nos autos, ACORDAM, por unanimidade, e, com fundamento nos arts. 1º, I; 16, II; 18 e 23, II, da Lei 8.443/1992 e nos arts. 1º, I, 208 e 214, II, do RI/TCU, julgar as contas de Amaro Sales de Araújo e de Juliano Fernandes Martins regulares com ressalva, em face das impropriedades apontadas a seguir, dando-lhes quitação, e, com fundamento nos arts. 1º, I; 16, I; 17 e 23, I, da Lei 8.443/1992, nos arts. 1º, I, 207 e 214, I, do RI/TCU, regulares as demais, com quitação plena, dar ciência desta decisão ao Sesi/RN e arquivar os autos.
a) Amaro Sales de Araújo:
- delegação de competências e responsabilidades a colaboradores estranhos à estrutura do Sesi/RN, sem previsão normativa (item 2.1.1.1 do relatório de auditoria da CGU) ; 
- realização de despesas não relacionadas à finalidade da entidade (item 3.2.1.2 do relatório de auditoria da CGU) ; 
- fuga ao procedimento licitatório, por meio de dispensas (item 3.3.1.1 do relatório de auditoria da CGU) ; 
- realização de despesas por dispensa, com fundamento no inciso V do art. 9º do Regulamento de Licitações e Contratos do Sesi, sem comprovação da situação emergencial (item 3.3.1.2 do relatório de auditoria da CGU) ;
- inexistência de política de acessibilidade (item 3.3.2.1 do relatório de auditoria da CGU) ; 
b) Juliano Fernandes Martins:
- falhas no processo de acompanhamento fiscalizatório e nos documentos de prestação de contas de transferências concedidas pelo Sesi/RN (item 3.1.1.1 do relatório de auditoria da CGU) ; 
- fragilidades nos controles internos das transferências discricionárias concedidas pelo Sesi/RN (item 3.1.1.2 do relatório de auditoria da CGU) ; 
- realização de despesas não relacionadas à finalidade da entidade (item 3.2.1.2 do relatório de auditoria da CGU) ; 
- fuga ao procedimento licitatório, por meio de dispensas (item 3.3.1.1 do relatório de auditoria da CGU) ; e 
- realização de despesas por dispensa, com fundamento no inciso V do art. 9º do Regulamento de Licitações e Contratos do Sesi, sem comprovação da situação emergencial (item 3.3.1.2 do relatório de auditoria da CGU) ;
1. Processo TC-Processo 029.208/2016-5 (PRESTAÇÃO DE CONTAS - Exercício: 2015) 
	1.1. Responsáveis: Amaro Sales de Araújo (XXX.325.734-XX) ; Clinton Protasio de Lima Junior (XXX.855.954-XX) ; Cristiano Claudio Davim (XXX.877.774-XX) ; Dalton Barbosa Cunha Filho (XXX.982.824-XX) ; Edneide Oliveira Paula do Nascimento (XXX.967.694-XX) ; Failma Adriana Mafra dos Santos (XXX.951.454-XX) ; Francisco Pereira Soares (XXX.664.846-XX) ; Gontran Costa de Azevedo (XXX.065.484-XX) ; Ildon Araujo de Morais (XXX.275.244-XX) ; Jorge Jose da Silva Bastos Filho (XXX.652.844-XX) ; João Maria Pereira dos Santos (XXX.045.394-XX) ; Juliano Fernandes Martins (XXX.966.994-XX) ; Katary Mendes Diniz (XXX.868.924-XX) ; Marcelo Mario Porto Filho (XXX.588.434-XX) ; Maria da Conceicao Reboucas Duarte Tavares (XXX.042.234-XX) ; Raimundo Cruz Filho (XXX.912.504-XX) ; Ramon Cavalcanti Asfora Alves (XXX.955.154-XX) ; Roberto Pinto Serquiz Elias (XXX.185.884-XX) ; Serviço Social da Indústria do RN (03.784.822/0001-07) ; Vargas Soliz Pessoa (XXX.571.854-XX) .
	1.2. Entidade: Departamento Regional do Sesi no Estado do Rio Grande do Norte.
	1.3. Relator: Ministro-Substituto Weder de Oliveira.
	1.4. Representante do Ministério Público: Procuradora-Geral Cristina Machado da Costa e Silva.
	1.5. Unidade Técnica: Secretaria de Controle Externo do Desenvolvimento Econômico (SecexDesenvolvimento) .
	1.6. Representação legal: Davis Coelho Eudes da Costa (OAB/CE 2.915) , representando o Departamento Regional do Sesi no Estado do Rio Grande do Norte.
	1.7. Determinações/Recomendações/Orientações: não há.

Primeira Câmara

Amaro Sales de Araújo (XXX.325.734-XX); Clinton Protasio de Lima Junior (XXX.855.954-XX); Cristiano Claudio Davim (XXX.877.774-XX); Dalton Barbosa Cunha Filho (XXX.982.824-XX); Edneide Oliveira Paula do Nascimento (XXX.967.694-XX); Failma Adriana Mafra dos Santos (XXX.951.454-XX); Francisco Pereira Soares (XXX.664.846-XX); Gontran Costa de Azevedo (XXX.065.484-XX); Ildon Araujo de Morais (XXX.275.244-XX); Jorge Jose da Silva Bastos Filho (XXX.652.844-XX); João Maria Pereira dos Santos (XXX.045.394-XX); Juliano Fernandes Martins (XXX.966.994-XX); Katary Mendes Diniz (XXX.868.924-XX); Marcelo Mario Porto Filho (XXX.588.434-XX); Maria da Conceicao Reboucas Duarte Tavares (XXX.042.234-XX); Raimundo Cruz Filho (XXX.912.504-XX); Ramon Cavalcanti Asfora Alves (XXX.955.154-XX); Roberto Pinto Serquiz Elias (XXX.185.884-XX); Serviço Social da Indústria do RN (03.784.822/0001-07); Vargas Soliz Pessoa (XXX.571.854-XX).

WEDER DE OLIVEIRA

Davis Coelho Eudes da Costa (OAB/CE 2.915), representando o Departamento Regional do Sesi no Estado do Rio Grande do Norte.

PRESTAÇÃO DE CONTAS (PC)

Secretaria de Controle Externo do Desenvolvimento Econômico (SecexDesenvolvimento).